【裁判字號】    89,易,554
【裁判日期】    890711
【裁判案由】    竊盜
【裁判全文】
臺灣板橋地方法院刑事判決                          八十九年度易字第五五四號
    公  訴  人  臺灣板橋地方法院檢察署檢察官
    被      告  乙○○
右列被告因竊盜案件，經檢察官提起公訴（八十八年度偵字第二五八四七號)，本院
判決如左：
    主  文
乙○○竊盜，處有期徒刑捌月。
    事  實
一、乙○○有多次竊盜前科，其中於民國八十四年間因竊盜案件，經台灣基隆地方法
    院定應執行有期徒刑三年三月確定，復於同年因竊盜案件，經台灣彰化地方法院
    判決有期徒刑三年四月確定，嗣經台灣彰化地方法院合併定應執行有期徒刑五年
    十月確定，而於八十六年二月五日因縮短刑期假釋出監（縮刑期滿日為八十九年
    六月八日），於假釋期間，猶不知悔改，竟意圖為自己不法之所有，於八十八年
    十月二十九日三時許，在嘉義縣六腳鄉正義村下雙溪三八三之七號前，乘無人注
    意之際，竊取李守朝所有車牌號碼ＲＳ─一二四一號自小貨車，得手後據為己用
    。嗣於同年十一月二日十一時五十分許，乙○○駕駛該車途經雲林縣斗南鎮○○
    路三五七號之三前時，為警當場查獲。
二、案經李守朝訴由雲林縣警察局虎尾分局報告台灣雲林地方法院檢察署呈請台灣高
    等法院檢察署令轉台灣板橋地方法院檢察署檢察官偵查起訴。
    理  由
一、訊據被告乙○○固不否認於右揭時、地駕駛上開自小貨車為警查獲之事實，惟矢
    口否認有何竊盜犯行，辯稱上開自小貨車是綽號「阿興」即甲○○交給伊的，要
    伊載廢鐵到放置廢鐵的地方云云。然查：右揭事實，業據被害人李守朝於警訊時
    指述綦詳，且證人甲○○於本院審理時結證稱伊與被告係舊識，惟已七年沒有見
    面，伊並沒有將車子及鑰匙交給被告，亦未委託被告載運鋼條等語，並有贓物領
    據及車輛竊盜、車牌失竊資料個別查詢報表各一紙在卷可稽，被告前開所辯無非
    飾卸之詞，不足採信。本件事證明確，被告犯行堪以認定。
二、核被告所為，係犯刑法第三百二十條第一項之竊盜罪。查被告於八十四年間因竊
    盜案件，經台灣基隆地方法院定應執行有期徒刑三年三月確定，復於同年因竊盜
    案件，經台灣彰化地方法院判決有期徒刑三年四月確定，嗣經台灣彰化地方法院
    合併定應執行有期徒刑五年十月確定，而於八十六年二月五日因縮短刑期假釋出
    監（縮刑期滿日為八十九年六月八日），其為前開竊盜犯行時，係在假釋期間，
    前案尚未執行完畢，公訴人認被告為累犯，應依刑法第四十七條規定加重其刑，
    容有誤會，附此敘明。爰審酌被告之素行、犯罪之動機、目的、手段、所生損害
    及犯罪後之態度等一切情狀，量處如主文所示之刑。
據上論斷，應依刑事訴訟法第二百九十九條第一項前段，刑法第三百二十條第一項，
罰金罰鍰提高標準條例第一條前段，判決如主文。
本案經檢察官洪家原到庭執行職務。
中    華    民    國      八十九      年      七      月      十一    日
                                      臺灣板橋地方法院刑事第三庭
                                          法  官  李  幼  妃
右正本證明與原本無異。
如不服本判決，應於判決送達後十日內，向本院提出上訴狀。
                                          書記官  強  梅  芳
中    華    民    國      八十九      年      七      月      十二    日
附錄本案論罪科刑法條全文
刑法第三百二十條第一項
意圖為自己或第三人不法之所有，而竊取他人之動產者，為竊盜罪，處五年以下有期
徒刑、拘役或五百元以下罰金。
意圖為自己或第三人不法利益，而竊佔他人之不動產者，依前項之規定處斷。
前二項之未遂犯罰之。


司法院資訊處製作；財團法人民間司法改革基金會備份。
